【裁判字號】    98,審交訴,148
【裁判日期】    980828
【裁判案由】    公共危險等
【裁判全文】
臺灣高雄地方法院刑事判決           98年度審交訴字第148號
公  訴  人  臺灣高雄地方法院檢察署檢察官
被      告  甲○○
                      之2
上列被告因公共危險等案件，經檢察官提起公訴（98年度偵字第
10679 號），本院改依簡式審判程序審理，判決如下：
    主  文
甲○○犯不能安全駕駛動力交通工具罪，處有期徒刑貳月；又犯
過失傷害罪，處有期徒肆月；又犯肇事致人傷害逃逸罪，處有期
徒刑柒月。應執行有期徒刑拾月。
    事實及理由
一、按本件被告甲○○所犯係死刑、無期徒刑、最輕本刑為3 年
    以上有期徒刑以外之罪，其於準備程序就被訴事實為有罪之
    陳述，經受命法官告知簡式審判程序之旨，並聽取其與公訴
    人之意見後，本院認無不得或不宜改依簡式審判程序進行之
    處，爰依刑事訴訟法第273 條之1 第1 項、第284 條之1 ，
    裁定本件由受命法官獨任進行簡式審判程序，合先敘明。
二、本件犯罪事實及證據，除證據部分補充「被告於本院審理中
    之自白」外，餘均引用檢察官起訴書所載，如附件。
三、核被告所為，係犯刑法第185 條之3 之不能安全駕駛動力交
    通工具罪、同法第284 條第1 項前段之過失傷害罪，及同法
    第185 條之4 之肇事致人傷害逃逸罪。被告所犯上開3 罪間
    ，犯意各別、行為互殊，觸犯構成要件相異之罪名，自應予
    以分論併罰。被告因酒醉駕車致使告訴人受傷，應依道路交
    通管理處罰條例第86條第1 項之規定，就其所犯過失傷害罪
    加重其刑。另被告於本件車禍事故發生後，駕車逃離事故現
    場，嗣經高雄縣政府警察局鳳山分局巡邏員警方進發、顏子
    良接獲通報稱有車禍肇逃事件，該肇事車輛往高雄市方向逃
    逸，而在高雄縣鳳山市○○路與中山西路口（即本件車禍事
    故地點往高雄市方向會行經之路口），見被告駕車速度緩慢
    、搖擺不定，且車輛右前車燈及保險桿有擦撞痕跡，因而對
    被告進行攔查，並發現被告滿身酒氣，進而查獲本案等情，
    有上開2 名員警出具之職務報告在卷可稽（見警卷第16頁）
    ，是被告為警攔查時，雖即對員警方進發、顏子良坦承有肇
    事逃逸之情（此亦為上開職務報告所載明），然該2 名員警
    依上開事證，當已有確切之根據而得合理懷疑被告有前開犯
    行之犯罪嫌疑，是被告於本案中，顯無自首之情形，附此敘
    明。爰審酌被告飲用酒類後，仍駕駛汽車上路，嚴重影響自
    身與其他用路人之安全，並因而發生本件交通事故、致告訴
    人受有傷害，復於肇事後不立即照護告訴人，反而逃離現場
    ，所為實無足取，惟念其犯後終能坦承全部犯行，態度尚可
    ，且無任何前科紀錄，有臺灣高等法院被告前案紀錄表在卷
    足按，素行尚佳，復參以其所測得之酒精濃度、告訴人因本
    件車禍事故所受傷害程度，及被告迄今未能與告訴人達成和
    解、對告訴人為合理之賠償等一切情狀，分別量處如主文所
    示之刑，並定其應執行刑，以資懲儆。至檢察官當庭對被告
    所犯上開3 罪，分別具體求處有期徒刑3 月、6 月、8 月，
    經本院審酌上情，認以量處如主文所示之刑為適當，檢察官
    求處之刑尚嫌過重，附此敘明。
據上論斷，應依刑事訴訟法第273 條之1 第1 項、第284 條之1
、第299 條第1 項前段、第310 條之2 、第454 條第2 項，道路
交通管理處罰條例第86條第1 項，刑法第185 條之3 、第185 條
之4 、第284 條第1 項前段、第51條第5 款，刑法施行法第1 條
之1 ，判決如主文。
本案經檢察官陳麗琇到庭執行職務。
中    華    民    國    98    年    8     月    28    日
                  交通法庭    法  官  陳君杰
以上正本證明與原本無異。
如不服本判決應於收受判決後10日內向本院提出上訴書狀，並應
敘述具體理由。其未敘述上訴理由者，應於上訴期間屆滿後20日
內向本院補提理由書(均須按他造當事人之人數附繕本)「切勿逕
送上級法院」。
中    華    民    國    98    年    8     月    28    日
                              書記官  李承悌
附錄本判決論罪科刑之法條：
刑法第185 條之3
服用毒品、麻醉藥品、酒類或其他相類之物，不能安全駕駛動力
交通工具而駕駛者，處1 年以下有期徒刑、拘役或15萬元以下罰
金。
刑法第185 條之4
駕駛動力交通工具肇事，致人死傷而逃逸者，處6 月以上5 年以
下有期徒刑。
刑法第284 條第1 項
因過失傷害人者，處6 月以下有期徒刑、拘役或500 元以下罰金
，致重傷者，處1 年以下有期徒刑、拘役或500 元以下罰金。
附件：
臺灣高雄地方法院檢察署檢察官起訴書
                                     98年度偵字第10679號
    被      告  甲○○  男  38歲（民國○○年○月○○日生）
                        住高雄市○○區○○路356巷16弄1號
                          6樓之2
                        國民身分證統一編號：Ｚ000000000號
上列被告因公共危險等案件，已經偵查終結，認應提起公訴，茲
將犯罪事實及證據並所犯法條分敘如下：
        犯罪事實
一、甲○○應知酒後開車易生危險，竟於民國98年3月31日晚間
    11時許，在高雄縣大寮鄉○○○路某處飲用高粱酒，已達不
    能安全駕駛動力交通工具之程度後，仍駕駛車號YI－6488號
    自小客車，沿高雄縣鳳山市○○路由南向北方向行駛。嗣於
    4月1日凌晨1時30分許，途經上開路段與光遠路交會處，原
    應注意車前狀況，並隨時採取必要之安全措施，而依當時天
    氣晴、夜間光線良好、路面乾燥無缺陷，並無不能注意之情
    事，因酒後駕車失控，致撞及由乙○○所騎乘車號ZIO－872
    號機車，致乙○○受有右腿脛骨骨折、右小腿多處擦傷等傷
    害。詎甲○○明知肇事且致人受傷後並未下車查看，亦未有
    何報警救護傷者之動作，逕自駛離現場逃逸。適警方接獲通
    報，於鳳山市○○○路與府前路口攔檢並當場查獲，對其進
    行呼氣酒精濃度測試，酒測值高達每公升0．79毫克。
二、案經乙○○訴由高雄縣政府警察局鳳山分局報告偵辦。
        證據並所犯法條
一、證據清單及待證事實
┌──┬───────────┬────────────┐
│編號│證據清單              │待證事實                │
├──┼───────────┼────────────┤
│ 1  │被告甲○○於偵查中之自│全部犯罪事實            │
│    │白                    │                        │
├──┼───────────┼────────────┤
│ 2  │告訴人即證人乙○○於偵│騎乘上開車輛於上開時、地│
│    │查中之證述            │遭被告駕駛之車輛撞擊而受│
│    │                      │傷，被告未下車查看，亦未│
│    │                      │叫救護車，即駕駛上開車輛│
│    │                      │開走之事實              │
├──┼───────────┼────────────┤
│ 3  │(1)警員方進發、顏子良 │被告知悉與他人發生車禍，│
│    │   、張志雄出具之職務 │且撞擊力量很大，應無不知│
│    │   報告               │他人因車禍而受傷之事實  │
│    │(2)98年5月19日當庭勘驗│                        │
│    │   警員方進發等人所提 │                        │
│    │   供之現場錄音光碟之 │                        │
│    │   勘驗筆錄           │                        │
├──┼───────────┼────────────┤
│ 4  │酒精濃度測試紀錄表、  │被告飲酒後開車時已經達到│
│    │測試觀察紀錄表、舉發  │不能安全駕駛動力交通工具│
│    │違反道路交通管理事件  │程度之事實              │
│    │單。                  │                        │
├──┼───────────┼────────────┤
│ 5  │高雄縣政府警察局道路交│被告駕駛車號YI－6488號  │
│    │通事故現場圖、道路交通│自小客車撞擊告訴人所騎乘│
│    │事故調查表 (一)( 二)  │車號ZIO－872機車之事實  │
│    │、現場照片            │                        │
├──┼───────────┼────────────┤
│ 6  │國家高雄總醫院98年4月 │告訴人乙○○受有上開傷害│
│    │9日診斷證明書乙紙     │之事實                  │
└──┴───────────┴────────────┘
二、核被告所為，係犯刑法第185條之3酒醉駕車罪嫌、同法第
    185條之4之肇事逃逸罪嫌、刑法第284條第1項前段過失傷害
    罪嫌，上開三罪請分論並罰，並請依道路交通管理處罰條例
    第86條第1項，就過失傷害罪嫌部分加重其刑。
三、依刑事訴訟法第251條第1項提起公訴。
    此    致
臺灣高雄地方法院
中    華    民    國    98    年    6     月    24    日
                          檢  察  官    丙  ○  ○
上正本證明與原本無異
中    華    民    國    98    年    7     月    7     日
                          書  記  官    王  靖  翔
參考法條：
刑法第185條之3
服用毒品、麻醉藥品、酒類或其他相類之物，不能安全駕駛動力
交通工具而駕駛者，處1年以下有期徒刑、拘役或科或併科15萬
元以下罰金。
刑法第185條之4
駕駛動力交通工具肇事，致人死傷而逃逸者，處6月以上5年以下
有期徒刑。
刑法第284條
因過失傷害人者，處6月以下有期徒刑、拘役或5百元以下罰金，
致重傷者，處1年以下有期徒刑、拘役或5百元以下罰金。
從事業務之人，因業務上之過失傷害人者，處1年以下有期徒刑
、拘役或1千元以下罰金，致重傷者，處3年以下有期徒刑、拘役
或2千元以下罰金。


司法院資訊處製作；財團法人民間司法改革基金會備份。
